台灣板橋地方法院民事判決　　　　　　　93年度勞訴字第74號
原　　　告　辛○○
　　　　　　　　　　　　5號4.
　　　　　　甲○○
共　　　同
訴訟代理人　劉志鵬律師
　　　　　　陳文靜律師
複　代理人　林佳瑩律師
被　　　告　長冠食品有限公司
法定代理人　丙○○
訴訟代理人　乙○○
上列當事人間請求給付薪資等事件，經本院於民國94年3 月21日
言詞辯論終結，判決如下：
    主  文
被告應給付原告辛○○新台幣伍萬壹仟柒佰伍拾伍元，及其中新
台幣參萬捌仟貳佰元部分自民國九十一年十二月二十一日起、新
台幣壹萬參仟伍佰伍拾伍元部分自民國九十二年一月二十一日起
，均至清償日止，按年息百分之五利算之利息。
原告其餘之訴駁回。
訴訟費用由原告辛○○負擔百分之五十六，原告甲○○負擔百分
之四十，餘由被告負擔。
本判決第一項得假執行；但被告如以新台幣伍萬壹仟柒佰伍拾伍
元預供擔保，得免為假執行。
原告其餘假執行之聲請駁回。
    事實及理由
一、原告起訴主張：
  (一)原告辛○○於民國88年5 月17日受雇於被告公司，擔任夜班
    課長之職，詎被告於91年12月12日以莫須有之竊盜罪名解雇
    原告，同時向台灣板橋地方法院檢察署提起刑事告訴，幸經
    檢察官查明真相後賜為不起訴處分，並經台灣高等法院檢察
    署檢察官予以維持。經查，被告所以用栽贓手法解雇原告辛○○，實係因被告與原告辛○○之子即訴外人陳浩裕有財務
    糾紛之故。被告在大潤發內湖一店設有壽司專櫃，由原告辛○○之子陳浩裕擔任店長職務，90年12月迄91年4 月間，被
    告因欠缺周轉資金，陸續向訴外人陳浩裕借款救急，累計共
    借款新台幣（下同）1,250,000 元，嗣因被告無力償還借款
    ，乃與陳浩裕協商，將被告在大潤發內湖一店壽司專櫃以1,
    000,000 元之金額讓與陳浩裕經營，餘250,000 元則另為清
    償，詎嗣後兩人發生債務糾紛，被告乃懷恨在心，欲藉故入
    陳浩裕於罪，乃將與陳浩裕有業務接觸之原告辛○○、甲○○，甚至已離職之訴外人陳森源（為原告辛○○之配偶），
    均羅織入罪。
  (二)原告甲○○係自90年3 月1 日起受僱於被告擔任賣場之服務
    人員，90年4 月間並升任該店之組長。在被告與陳浩裕發生
    財務糾紛後，被告即私下找原告，要求原告甲○○當偽證，
    舉發陳浩裕有不法情事，原告甲○○認為與事實不符而予以
    拒絕，未料91年12月12日被告突稱其所送到大潤發內湖店的
    材料有部分為贓物，原告甲○○收受則構成贓物罪云云，未
    讓原告甲○○有置辯之機會，隨即當場將原告甲○○解雇並
    驅離，未幾即提起刑事告訴，幸經檢察官調查後為不起訴處
    分確定。
  (三)原告辛○○及甲○○既未有被告所指竊盜及收受贓物罪之犯
    罪行為，則被告於91年12月12日所為解雇顯非適法，故兩造
    間之僱傭關係仍存在，依民法第487 條規定，原告自得請求
    被告給付工資。查：(1)原告辛○○於遭非法解雇前，每月正
    常工作時間可領取之工資為38,200元，被告自91年11月即積
    欠工資未為給付，爰請求自91年11月至93年5 月31日之工資
    共計725,800 元　(2)原告甲○○於遭非法解雇前，每月正常
    工作時間可領取之工資為25,000元，被告91年12月份僅給付
    原告甲○○2,759 元，尚不足22,241元，爰請求自91年12月
    至93年5 月31日之工資共計447,241 元。
  (四)被告因財務糾紛，竟無證據而誣指原告2 人有竊盜或收受贓
    物之罪嫌，不法解雇原告，並將此不實事項散布於第3 人，
    對於原告2 人之名譽顯已造成侵害，被告行為顯有故意過失
    ，為此爰依民法第195 條之規定，請求被告給付原告辛○○
    、甲○○非財產上之損害賠償各200,000 元。
  (五)關於利息之起算點：查被告每個月工資係於翌月20日發放，
    故自應發放日之翌日起（即21日）計算遲延利息。至於慰撫
    金部分，依民法第229 條第2 項之規定，以起訴狀送達之翌
    日起計算遲延利息。
  (六)就被告所傳訊之證人戊○○、己○○、庚○○、丁○○於本
    院所為證詞，駁斥如后：(1)戊○○目前仍為被告之員工，且
    戊○○於92年偵字第13226 號卷中曾具結證稱：「（問：有
    親眼看到珠等人偷東西否？）沒當場看到」，戊○○既未看
    到原告辛○○偷東西，則其於本院陳述係發現與出貨單項目
    不符故向公司報告云云，顯均非事實，而不足採。(2)己○○
    雖於本院審理時證稱：「原告辛○○都站在旁邊。我在出貨
    時我會清點出貨箱數與出貨單註記是否相符」，然據台灣板
    橋地方法院檢察署檢察官不起訴處分書載：「證人己○○亦
    證述……云云。惟查告訴代理人乙○○到庭陳稱，被告辛○○通常把東西放在出貨區人就走了等語，核與證人己○○前
    該被告辛○○每一次都在現場之證詞，並不相符。經再質之
    告訴代理人乙○○，其始陳稱被告辛○○是在公司現場，司
    機在領貨時不用叫被告辛○○來點收等語」，可知己○○於
    偵查庭時所為之陳述，顯有偏頗、不實之虞，自不足以為證
    。(3)原告甲○○自始即受僱於被告公司，此由被告於91年4
    月所開立之在職證明書可憑，再查，原告甲○○之勞工保險
    係由雇主即被告公司所投保，且從原告甲○○之第一商業銀
    行存款明細分類帳亦可知，迄91年12月遭非法解雇時止，其
    所有薪資均係由被告公司之帳戶轉帳匯入。至於被告其他加
    盟店如何僱用員工，或被告與陳浩裕如何約定分攤加盟店之
    成本，均係被告與該他人間之私人約定，自無拘束原告甲○○，或據以變更甲○○與被告間僱傭關係之理。(4)丁○○係
    於91 年 始任職被告公司，且並未與原告辛○○同時段工作
    ，對於原告辛○○之工作內容並不瞭解。另關於證人認為箱
    數較多之問題，亦屬誤會。原告為女性，體力及臂力遠不及
    卻無法搬動，所以原告每個箱子所裝的重量會較輕，自然會
    比較多箱，自不得以箱子之多寡，即謂原告有違反勞動契約
    之處。(5)被告在大潤發之壽司專櫃之所有收入係由大潤發公
    司與被告結算後，直接給付給被告，被告於收款後才與加盟
    之陳浩裕拆帳，故加盟店之所有收入均清清楚楚，無法隱匿
    ，原告辛○○自無「偷竊」原物料給加盟店之必要。又原告
    辛○○係依據公司出貨單上之品名項目，及分店臨時來電追
    加之貨物出貨，就追加之項目，原告會視工作忙碌之狀況，
    有時會在出貨單上直接記載追加之品名及數量，有時則會另
    補填異動單，而此等內部作業司機己○○並不清楚，是被告
    誣指原告「竊取」公司原物料，實係誣陷。
  (七)綜上，爰依兩造勞動契約及民法195 條侵權行為損害賠償請
    求權之法律關係，訴請被告給付如聲明所示之金額等情，並
    聲明：被告應給付原告辛○○925,8000元、原告甲○○64
    7,241 元，及各如附表1 、2 所示起算日起至清償日止，按
    年息百分之五計算之利息；願供擔保，請准宣告假執行。
二、被告則抗辯：
  (一)被告於91年12月因陳浩裕所加盟之大潤發內湖一店壽司專櫃
    違約，故與之解除合約，而原告甲○○不配合被告所派任之
    店長，故請其不要繼續上班。原告甲○○原雖係被告雇用之
    派駐大潤發內湖一店壽司專櫃之員工，惟自91年5 月起因大
    潤發內湖一店壽司專櫃改為由陳浩裕以加盟方式經營，故原
    告甲○○自91年5 月後已非被告員工，而係由陳浩裕另行聘
    用，大潤發內湖一店壽司專櫃經營權由被告公司收回後，被
    告對原告甲○○「未繼續留用」而非「解僱」，因被告不明
    瞭法律，故曾於勞資協調及訴訟中誤為解雇原告甲○○之陳
    述。上開事實可由被告與陳浩裕訂立合作經營協議書中載明
    陳浩裕自負該店盈虧，及91年5 月至11月被告與陳浩裕之營
    收結算明細中顯示陳浩裕負責該專櫃員工薪資及勞、健保費
    用可證，且依證人庚○○、壬○○（原大潤發台南店、碧潭
    店及景平店之加盟商）之證詞，亦可知各加盟商對其店內員
    工之僱用，係由各加盟商主導，被告公司僅代為登報招募，
    其餘有關面試、任用、排班、薪資等事宜均由加盟商自行決
    定，而每月被告再依代墊之薪資及勞健保等費用，自各加盟
    商每月營收中扣除之事實。至於陳浩裕未明白告知此聘僱關
    係而致誤導原告甲○○，應非被告所負責。
  (二)原告辛○○受僱於被告擔任夜班課長，竟藉職務之便，竊取
    被告公司貨物後置入應出貨之籃箱內，利用不知情之貨車司
    機運至大潤發內湖一店交由其子陳浩裕及被告甲○○銷贓等
    情，經被告於91年12月間查證後發現，有刑事告訴狀、補充
    理由狀、律師函及證人丁○○、戊○○、己○○等人之證詞
    可證，故被告依勞動基準法第12條第1 項第4 款之規定終止
    與原告辛○○間僱傭關係，於法核無不合。嗣該案經被告向
    台灣板橋地方法院檢察署對原告辛○○、甲○○提出竊盜、
    贓物告訴後雖遭不起訴處分確定，然民事案件之審理不受刑
    事案件之拘束，本院仍可獨立判斷。
  (三)原告等因涉嫌不法情事，被告遂對其等提出告訴，並依法請
    求傳訊證人，並無故意或過失侵害其等權利，故原告請求非
    財產上之損失並無理由等語。並聲明：原告之訴及假執行
    均駁回；如受不利判決，願供擔保請准免於假執行。
三、本院審酌兩造攻防後，茲將兩造不爭執之事實及本件爭點整
    理如下：
（一）兩造不爭執之事實：
 　 (一)原告辛○○自88年5 月17日起受雇於被告，擔任夜班課長
    　之職，月薪38,200元，每月薪資發放日為翌月20日，嗣被
      告於91年12月12日以被告辛○○涉嫌竊盜為由，依勞動基
      準法第12條第1 項第4 款規定終止雙方勞動契約，且被告
      自91 年11 月起即未給付原告辛○○薪資。
    (二)被告原自營之大潤發內湖一店壽司專櫃（下稱大潤發內湖
      店），自91年5 月起改由原受雇被告擔任店長職務之訴外
      人即被告辛○○之子陳浩裕以加盟方式經營。原告甲○○
      自90年4 月起即受雇被告擔任大潤發內湖店組長一職，嗣
      於91年12月12日被告以陳浩裕有違約及涉嫌收受贓物事宜
      ，與之解除加盟合約收回自營，原告甲○○自該日起即未
      繼續任職。
    (三)被告於92年1 月間對被告辛○○、甲○○提起竊盜、收受
      贓物之刑事告訴，嗣經台灣板橋地方法院檢察署檢察官於
      93年1 月29日以92年度偵字第13226 號為不起訴處分，經
      被告提起再議後，經台灣高等法院檢察署檢察官於93年3
      月1 日以93年度上聲議字第841 號駁回再議確定。
（二）本件爭點：
    (一)被告於91年12月12日以原告辛○○涉嫌竊盜為由，依勞動
      基準法第12條第1 項第4 款之規定終止雙方勞動契約是否
      合法？原告辛○○得否請求被告給付自91年11月份起之薪
      資？
    (二)原告甲○○自91年5 月起即大潤發內湖店改由陳浩裕以加
      盟方式經營後，被告與原告甲○○之僱傭關係是否仍存在
      ？被告於91年12月12日後未讓原告甲○○繼續任職，原告
      甲○○得否向被告請求給付自91年12月份起之薪資？
    (三)被告告訴原告涉嫌竊盜、贓物罪嫌，是否有故意過失致原
      告名譽受損情事？
四、本院就上開爭點判斷結果：
（一）被告於91年12月12日以原告辛○○涉嫌竊盜為由，依勞動
      基準法第12條第1 項第4 款之規定終止雙方勞動契約是否
      合法？原告辛○○得否請求被告給付自91年11月起之薪資
      ？
    (一)按刑事訴訟判決所認定之事實，非當然有拘束民事訴訟判
      決之效力，民事法院得調查刑事訴訟原有之證據，而斟酌
      其結果以判斷事實之真偽，並於判決內記明其得心證之理
　　　由，非法所不許（參照最高法院67年台上字第2674號及49
  　　年台上字第929 號判例）。又按當事人主張有利於己之事
  　  實者，就其事實有舉證之責任，民事訴訟法第277 條前段
      定有明文，而民事訴訟之舉證責任與刑事訴訟之舉證責任
      不同，負民事舉證責任之一造僅須就其所主張之事實，舉
      證證明該事實之存在具有高度蓋然性為已足，毋庸證明至
      「超越合理之可疑」之程度，合先指明。本件被告主張因
      被告辛○○涉嫌竊盜公司財物而依法解雇乙節，係有利於
      己之積極事實，被告自應對上開事實負舉證責任，而被告
      既並引用刑事訴訟之卷證資料，本院自得調查刑事訴訟中
      原有之證據，斟酌其結果以判斷其事實。
    (二)經查：
      被告陳稱其於91年12月4 、6 、7 、8 、9 、10日搜證
        結果，發現其中91年12月4 、6 、7 、8 、9 日，由原
        告辛○○出貨至大潤發內湖店之籃箱內裝有出貨單並無
        記載之豆皮、彩色飯、花捲．．．等食材原料、半成品
        、成品之事實，業據提出上開日期之出貨單、搜證照片
        、搜證結果清單為證（見台灣板橋地方法院檢察署檢察
        官92年度他字700 號卷宗第6 至27頁），並經證人即負
        責將出貨送往被告各加盟店之司機己○○於本院93年11
        月22日審理時證稱：「我有配合被告公司的人拍照存證
        ，是被告公司要求原告辛○○出貨後將貨載到被告公司
        負責人處，檢視與出貨單的內容確實不相符」等語，及
        證人即亦為送貨之司機戊○○於同日證稱：「（問：證
        人配合被告公司拍照存證時，是否是從總公司出貨，而
        尚未送到大潤發前？）是」、「（問：證人於配合查證
        清點時，箱子是否封起來的？）是」、「（問：證人有
        無打開過清點內容？）我有拆過，確實有多東西」、「
        （問：證人拆開發覺有多東西，是與何比對？）與出貨
        單的明細比對」等語明確，堪信為真實。
      再依證人丁○○於偵查中證稱：「公司在6 、7 月間發
        現物有異常，所以一直在查，當時沒想是他們，而且公
        司常發現物料短缺，每月盤查也曾發現不符」等語（見
        台灣板橋地方法院察署檢察官92年度偵字第13226 號偵
        查卷宗第28頁）、於本院94年1 月20日審理時證稱：「
        那時我是公司的廠長，原告辛○○是夜班主管，職掌領
        料、生產、發貨等事。我們在91年7 月份發現物料異常
        ，瞭解後去追查原因，先確認電腦程序，再檢查配方，
        後來檢查領料程序，我們發現電腦程序及配方都沒有問
        題，我們才將重點放在領料程序及原告辛○○身上。日
        班部分經我們檢查領料及用料都正常，而夜班部分有用
        料異常現象如成品只要用到百分二十，但往往夜班主管
        領料高出百分之二十很多，另外有發現夜班主管所領的
        原料是夜班生產的產品所不需要的原料。這是91年11月
        左右才確認這情形，所以我們才針對原告辛○○出貨情
        形蒐集證據」、「（問：證人有無聽到司機報告原告辛○○有多帶物料的情形？）有，約8 、9 月時有聽到司
        機表示夜班發貨不正常，起先不確定，是檢查過流程才
        確認司機所言屬實」、「夜班生產時會有壹張生產表，
        原告辛○○常常追加夜班工作人員覺得異常的原料，因
        為一般生產過程，如作花捲要生產10條，而日班已經將
        半成品飯片做出，夜班人員只要完成成品即可，夜班工
        作人員反應原告辛○○卻會再追加飯片，並完成不只10
        條花捲。多出來的部分工作人員會反應，因為是否多做
        成品是辛○○的職權可以決定，所以我們認為沒有問題
        ，只要原告辛○○在出貨單備註上載明多做的成品即可
        。但是後來司機也反應藍箱數量異常，我們才確定問題
        在原告辛○○身上，並且蒐證」等語；並參佐證人己○○於偵查中證稱：「但是後來總覺得送貨單數量為何要
        這麼多藍箱」、「因為他的明細與箱子數量感覺不太符
        合」、「（問：為何你只注意這一家？）其它不會多」
        等語（見上開偵卷第61頁及背面）；證人戊○○於本院
        93 年11 月22日審理時證稱：「被告公司台北出貨的事
        ，是我與證人己○○輪流的。我是發現出貨單東西項目
        沒那麼多，但確有好幾箱東西要送到內湖店，約有幾個
        月時間後我才報告被告公司，剛發現時，我不敢說，是
        後來我與證人己○○談過才知道證人己○○也發現，兩
        人商議後，才決定向被告公司報告」等語，可知被告自
        91年6 月間發現公司物料有異常現象展開調查後，雖依
        司機即證人己○○等人之反映而懷疑原告辛○○有竊盜
        公司物料行為，但因未有明確事證，故方於91年12月間
        針對被告辛○○出貨至大潤發內湖店之籃箱為搜證，並
        不違常情。
      原告辛○○原擔任被告公司夜間主管一職，負責接續處
        理當日白天被告各直營、加盟店下單後日班未完成之部
        分及當日日班下班後各店臨時追加之訂單，並於生產部
        門依指示完成訂單所需之食材成品、半成品後，由原告
        辛○○負責依各店之訂單出貨裝箱完畢，連同出貨單搬
        往出貨區由司機送至各店等情，業據原告辛○○自承在
        卷（見原告於94年2 月24日之補充狀），由此可知出貨
        至各店前可能接觸出貨籃箱內容物者，僅有原告辛○○
        及送貨司機，而僅被告辛○○在職權上有進入被告公司
        倉庫多取食材原料，並指示生管部門生產未下訂之半成
        品、成品，且將多取之原料及多製作之半成品、成品併
        同置入應出貨籃箱內夾帶運出之機會。再參諸出貨籃箱
        異常情形又僅在原告辛○○之子陳浩裕加盟之大潤發內
        湖店，及依前開被告與陳浩裕之合作經營協議書第2 、
        6 條、該店91年5 至11月營收及付款明細表所示，該店
        營業收入在被告扣除該店固定支出及進貨費用後，悉數
        歸陳浩裕所有等情，堪認被告指稱：原告辛○○有竊取
        被告公司之食材原料、半成品、或成品之行為，並將竊
        取物品併置在大潤發內湖店所訂物品之籃箱中交由不知
        情司機運至該店乙節，並非無據。
      至原告辛○○陳稱：因其子陳浩裕與被告有借款等財務
        糾紛，被告欲藉故入陳浩裕入罪，乃將與陳浩裕有業務
        接觸之原告等人羅織入罪乙節，此係原告辛○○對被告
        已為舉證之竊盜事實提出有利於己之反對主張，自應由
        原告辛○○負證明之責。查：被告與陳浩裕間之債務糾
        紛縱令為真，但原告辛○○未能提出被告有勾串證人誣
        指原告辛○○竊盜或被告有以誣告方式要脅陳浩裕必要
        之相當證據，空言主張尚非可採。
      綜上，依被告所為之舉證，本院認已足以證明原告辛○○有多次竊盜被告財物情事，原告辛○○顯已違背勞動
        契約附隨之誠實義務，且其情節足使勞動契約之繼續進
        行受有阻礙，自屬重大，故被告依勞動基準法第12條第1
        項第4 款：「違反勞動契約、工作規則情節重大者」之
        規定，於91年12月12日不經預告終止兩造勞動契約，核
        無不合。因此，原告辛○○以兩造勞動契約繼續存在為
        由，請求被告給付91年12月12日以後之薪資及法定遲延
        利息，顯無理由。
    (三)另原告辛○○請求被告給付91年11月份薪資38,200元、12
      月1 日至11日薪資13,555元（38,200/31X11=13,555）及
      自應發放之翌日起至清償日止之法定遲延利息部分，因兩
      造勞動契約於91年12月12日始為終止，且被告對原告主張
      該部分薪資尚未發放乙節未為爭執，是此部分請求，則屬
      有據。
（二）原告甲○○自91年5 月起即大潤發內湖店改由陳浩裕以加
      盟方式經營後，被告與原告甲○○之僱傭關係是否仍存在
      ？被告91年12月12日後未讓原告甲○○繼續任職，原告甲○○得否向被告請求給付自91年12月份起之薪資？
    (一)原告甲○○主張其自90年3 月起至91年12月16日止，勞工
      保險即由被告公司所投保，且至91年12月止，其所有薪資
      均係由被告公司之帳戶轉帳匯入之事實，業據其提出之勞
      工保險卡、勞工保險退保申報表、第一銀行商業銀行存款
      明細分類帳為證，被告對上情固不爭執，但以加盟商之員
      工係由加盟商僱用，被告僅代加盟商替其員工投保及代墊
      薪資，故91年5 月後原告甲○○已非被告雇用之員工等語
      置辯。經查：
      91年5 月間被告與陳浩裕簽訂合作經營協議，改由陳浩
        裕以加盟方式經營大潤發內湖店後，陳浩裕與被告間僱
        傭關係顯已於91年4 月底合意終止，然依卷附勞工保險
        退保申報表（原證8）顯 示，被告至91年12月16日始以
        離職為由辦理陳浩裕退保事宜，是尚難以原告甲○○勞
        健保投保單位並未變更，而遽論兩造僱傭關係於91年5
        月後仍繼續存在。
      再依卷附被告與陳浩裕就大潤發內湖店之合作經營書（
        被證4）第6條載有：「乙方（陳浩裕）向甲方（被告）
        所進各項材料貨款之付款，待甲方於次月向業主（大潤
        發量販店）請款後扣除業主租金及促銷費用，再扣除當
        月乙方進貨之貨款後，餘額交付予乙，若有不足，乙方
        則需補足差額」等語；及91年5 月至11月該店營收及付
        款明細表（被證5）顯 示該店員工勞健保負擔及員工薪
        資均與進貨費用等列為該店加盟商應負擔之費用等情，
        並參佐證人庚○○於本院93年11月22日審理時到庭證稱
        ：「（問：有關被告加盟店員工僱用的情形？）由加盟
        店自行負責。但因為加盟店沒有申請商號，所以將僱用
        之員工掛在被告公司投勞保，每月結算扣除加盟店應付
        員工的勞健保費用，才給付各加盟店盈餘」、「（問：
        員工薪資如何給付？）先由被告公司先支付，再與我月
        結」等語，及證人壬○○於本院94年2 月24日審理時證
        稱：「（問：加盟店雇用的職員與被告有無僱傭關係？
        ）沒有都是我僱用的，我僱用的職員與被告公司沒有任
        何僱傭關係」、「（問：被告公司是否有管理證人之受
        雇人？）沒有，僱用的事由我全權決定」、「（問：是
        否終止僱用及薪資與被告公司有關？）沒有，都是由我
        決定」、「（問：加盟店若不加盟，原先加盟店的經營
        權如何處理？）依照我們與被告公司的契約，是由被告
        公司接手決定該加盟店的經營是否繼續，我僱用的員工
        ，原則上由被告公司留用，因為被告公司該加盟店需要
        人手，除非該員工不願意繼續工作」、「僱用由被告公
        司代我們登報，應徵人員由我面試，我有告知我是老闆
        ，一切事情由我決定。僱用員工的薪資是我支付的」等
        語，堪認被告辯稱：加盟店之員工係由加盟商僱用，被
        告僅代加盟商為其員工投保及代墊員工薪資乙節，應屬
        可信。
    (二)至原告甲○○對於其雇主於91年5 月後已變更為陳浩裕是
      否知情？查：依卷附原告甲○○所有之第一銀行商業銀行
      存款明細分類帳（原證8）所 示，原告甲○○於90年12月
      、91年2 、3 、4 月份受領之薪資為31,464 、36,961 、
      32,814、37,801元，於91年5 、6 、7 、8 、9 、10、11
      月份受領之薪資則為24,575、24,575、24,575、24,575、
      24,560、24,560、29,560元，薪資平均驟降7 、8 千之多
      ，而其任職大潤發內湖店組長之職位既未調整，原告甲○○對此事關生計事項，衡情當無不質疑詢問之理。復參諸
      證人壬○○於本院94年2 月24日到庭證稱：「（問：證人
      是否認識原告甲○○？）我在加盟店會議時有看過」、「
      （問：對於原告甲○○與被告公司或原告甲○○與陳浩裕
      間的關係是否清楚？）我不清楚」、「我會看過原告甲○○是因為陳浩裕帶原告甲○○到場，但加盟會只有加盟商
      參加，當時我認為可能是陳浩裕要請原告甲○○當店長」
      等語，足認原告甲○○至遲於91年6 月20日後（即91年
      5 月份薪資發放時）應已知雇主變更之事實。原告甲○○
      既未為反對意思表示並繼續擔任大潤發內湖店組長一職，
      堪認原告甲○○與被告間之僱傭關至遲應於91年6 月底已
      合意終止。
   (三) 綜上，被告於91年12月12日因認陳浩裕有違約事由終止加
      盟契約並接手經營大潤發內湖店，應視為該店經營權之轉
      讓，被告與原告甲○○於91年6 月底後既無僱傭關係存在
      ，已如前述，且被告依法並無留用原告甲○○之義務，是
      原告甲○○以兩造傭佣關係存在為由，請求被告給付自91
      年12月份起之薪資，並無理由。
（三）被告告訴原告涉嫌竊盜、贓物罪嫌，是否有故意過失致原
      告名譽受損情事？
  　　按「因故意或過失，不法侵害他人之權利者，負損害賠償
      責任。故意以背於善良風俗之方法，加損害於他人者亦同
      」、「不法侵害他人之身體、健康、名譽、自由、信用、
　　　隱私、貞操，或不法侵害其他人格法益而情節重大者，被
 　　 害人雖非財產上之損害，亦得請求賠償相當之金額」，民
      法第184 條第1 項、195 條第1 項固有明文，惟查：
    (一)原告辛○○部分－原告辛○○有竊盜被告公司財物之事實
      ，業經本院認定如前，是被告對其提出告訴並依法聲請傳
      訊被告公司員工出庭作證欲直接或間接證明原告辛○○犯
      行，乃憲法保障之訴訟權，並無故意過失可言，是原告辛○○主張其名譽受損云云，要無可取。
    (二)原告甲○○部分－原告甲○○主張被告有故意誣指其犯罪
      及被告有指摘傳述其涉犯刑案之行為，並未舉證以實其說
      ，已難信為真實。再依卷附出貨單上載有：「煩請貨到門
      市後隨即清點，如有問題：早市於9時 前／黃昏市於17時
      前告知」等語，並參佐證人丁○○在偵查中證稱：我曾接
      過很多次電話稱他們少什麼貨等語（見上開偵卷第29頁）
      及原告甲○○身為大潤發內湖店主管之一，衡情應於每日
      進貨後隨即會清點核對被告出貨內容與出貨單上記載項目
      是否相符等情，堪認原告甲○○是否對原告辛○○將竊取
      之物品夾帶出貨至大潤內湖店後，知情並予收受乙節，確
      有合理疑存在。是被告對原告甲○○提出收受贓物之刑事
      告訴，並非全然無據，難謂有何過失，原告甲○○主張被
      告侵害其名譽而訴請賠償云云，非有理由。
五、從而，原告辛○○依聘雇契約之法律關係，訴請被告給付91
    年11月份及91年12月1 至11日之薪資共51,755元，及其中38
    ,200 元 部分自91年12月21日起、13,555部分自92年1 月21
    日起（即11、12月份薪資發放之翌日），均至清償日止，按
    年息百分之五利算之利息，為有理由，應予准許；至其依聘
    僱契約及侵權行為損害賠償請求權法律關係之其餘請求，為
    無理由，應予駁回。另原告甲○○依聘僱契約及侵權行為損
    害賠償請求權之法律關係，訴請被告給付647,241 元，及如
    附表2 所示起算日起至清償日止，按年息百分之五計算之利
    息，為無理由，應予駁回。
六、兩造陳明願供擔保，請准宣告假執行及免為假執行，就原告
    辛○○勝訴部分，因命被告給付之金額未逾500,000 元，依
    民事訴訟法第385 條第1 項第5 款規定，應依職權為假執行
    之宣告，是其陳明願供擔保聲請宣告假執行，核無必要，免
    於假執行部分，經核合於法律規定，爰酌定相當擔保金額准
    許之。原告敗訴之部分，假執行之聲請，因訴之駁回而失所
    依附，不應准許。
據上論結：本件原告之訴為一部有理由，一部無理由，依民事訴
訟法第79條、第389 條第1 項第5 款、第392 條第2 項，判決如
主文。
中　　華　　民　　國　　94　　年　　4 　　月　　14　　日
                  民事第二庭    法　官　古秋菊
以上正本係照原本作成
如對本判決上訴，須於判決送達後20日內向本院提出上訴狀
中　　華　　民　　國　　94　　年　　4 　　月　　14　　日
                            書記官　古秀珍
